【裁判字號】    90,上易,2422
【裁判日期】    900831
【裁判案由】    傷害等
【裁判全文】
臺灣高等法院刑事判決                            九十年度上易字第二四二二號
    上  訴  人  臺灣板橋地方法院檢察署檢察官
    被      告  丙○○
右上訴人因被告傷害案件，不服臺灣板橋地方法院八十九年度易字第四二０六號，中
華民國九十年二月二十日第一審判決（起訴案號：臺灣板橋地方法院檢察署八十九年
度偵字第一六０七九號）提起上訴，本院判決如左：
    主  文
上訴駁回。
    理  由
一、公訴意旨略以：被告基於傷害之犯意，出手毆打戊○○，致戊○○受有下唇裂傷
    、左足背挫傷及左腳內側割傷等傷害，因認被告此部分另涉犯刑法第二百七十七
    條第一項之傷害罪嫌云云（被告傷害己○○、毀損戊○○客廳玻璃門及恐嚇戊○
    ○、甲○、己○○、丁○○、乙○○部分已判決有罪確定）。
二、按犯罪事實應依證據認定之，無證據不得推定其犯罪事實，刑事訴訟法第一百五
    十四條定有明文。次按認定犯罪事實，須依證據，而所謂證據，係指合法之積極
    證據就犯罪事實能為具體之證明者而言；又認定不利於被告之事實，須依積極證
    據，苟積極證據不足為不利於被告事實之認定時，即應為有利於被告之認定，更
    不必有何有利之證據，最高法院三十年上字第八十六號著有判例。又告訴人之指
    訴，無非係以使被告受刑事追訴處罰為目的，有時難免故予誇大，自不得僅憑告
    訴人之指訴作為有罪之唯一證據，仍應調查其他必要之證據，以查明告訴人之指
    訴是否與事實相符合先敘明。
三、訊據被告堅詞否認有何傷害告訴人戊○○之犯行，於原審辯稱：伊喝醉酒，不記
    得了等語，於本院則辯稱：伊無毆打告訴人云云。而公訴人認被告涉犯前開傷害
    之罪嫌，無非係以告訴人戊○○之指述及診斷證明書一紙為其論據。經查：本件
    被告於行為時確有飲酒之事實，有被告經警測試其吐氣所含酒精成份每公升零點
    六０毫克，有酒精測試單在卷（見偵查卷第三十頁）可稽，而告訴人受有下唇裂
    傷、左足背挫傷及左腳內側割傷之傷害，固有診斷證明書一紙在卷可稽，但仍不
    足以證明該傷係被告所為。雖告訴人戊○○於警訊中指稱：伊身上之傷勢係丙○
    ○造成等語（詳偵查卷宗第十三頁），然執此尚無法說明其傷勢係被告如何出於
    傷害之犯意故意為之。且告訴人戊○○於原審法院調查中已進一步陳明：「被告
    沒有打我，我身上所受的傷是在制伏（被告丙○○）過程中，遭被告不小心弄到
    的，我認為被告不是故意要打我的等語（見原審卷第五十四頁），再參諸被告始
    終堅決否認有傷害告訴人之犯行，是告訴人戊○○所受前揭傷勢，即難認係被告
    故意出手毆打所造成，充其量僅係告訴人在制伏被告過程中，遭酒後掙扎之被告
    不慎造成，實難逕認被告有傷害告訴人之犯意。此外，復查無其他積極證據足認
    被告涉有上開故意傷害犯行，揆諸前揭說明及「罪證有疑，利於被告」之證據法
    則，自屬不能證明被告此部分犯罪。
四、原審因而以不能證明被告此部分犯罪，諭知被告傷害告訴人戊○○部分無罪之判
    決，經核並無不合。檢察官上訴意旨仍執陳詞，指摘原判決為不當，為無理由，
    應予駁回。
據上論斷，應依刑事訴訟法第三百六十八條，判決如主文。
本案經檢察官彭坤業到庭執行職務。
中      華      民      國    九十      年      八      月    三十一    日
    臺灣高等法院刑事第四庭
                                  審判長法  官  蔡  永  昌
                                        法  官  陳  榮  和
                                        法  官  徐  昌  錦
右正本證明與原本無異。
不得上訴。
                                        書記官  吳  金  來
中      華      民      國    九十      年      九      月      三      日


司法院資訊處製作；財團法人民間司法改革基金會備份。
